臺灣高等法院高雄分院刑事判決　　　　 94年度上訴字第253號
上　訴　人　臺灣高雄地方法院檢察署檢察官
被　　　告　甲○○
　　　　　　　　　　(
上列上訴人因被告違反毒品危害防制條例案件，不服臺灣高雄地
方法院93年度訴字第2315號中華民國94年1月26日第一審判決（
起訴案號：臺灣高雄地方法院檢察署93年度毒偵字第4355號、併
案案號：93年度毒偵字第4813號、第6808號、第7731號），提起
上訴（併案案號：94年度毒偵字第761 號），嗣本院訊問被告後
，因被告自白犯罪，經詢問檢察官、被告意見後，乃裁定改行簡
式審判程序，本院判決如下：
    主  文
原判決撤銷。
甲○○連續施用第一級毒品，累犯，處有期徒刑壹年。扣案第一
級毒品海洛因壹包（含包裝袋，驗後淨重零點壹捌公克，包裝重
零點參陸公克）、殘有海洛因之注射針筒壹支，均沒收銷燬之。
    事  實
一、甲○○前於民國86年間，因違反肅清煙毒條例案件，於86年
    12月18日，經臺灣高雄地方法院（以下簡稱高雄地院）判處
    有期徒刑1 年8 月確定；又於87年間，因竊盜案件，於87年
    7 月24日，經高雄地院判處有期徒刑10月確定；嗣上開二罪
    ，合併定其應執行刑為有期徒刑2 年4 月確定，並於88年10
    月14日縮短刑期假釋出監，至89年6 月21日止，因未撤銷假
    釋而視為執行完畢。
二、甲○○前因施用毒品案件，經高雄地院以89年度毒聲字第43
    8 號裁定送觀察、勒戒後，認有繼續施用毒品之傾向，再經
    同院以89年度毒聲字第1627號裁定送強制戒治，嗣經停止戒
    治（同院89年度毒聲字第5380號）、撤銷停止戒治程序（89
    年度毒聲字第9118號），於90年10月9 日強制戒治執行完畢
    而出監，並經臺灣高雄地方法院檢察署檢察官於90年11月14
    日以90年度戒毒偵字第1233號處分書為不起訴處分。詎仍不
    知戒絕，於強制戒治執行完畢釋放後（即90年10月9 日）五
    年內，復基於施用第一級毒品海洛因之概括犯意，自93年7
    月2 日起至93年12月4 日止，在高雄縣林園鄉海邊等處，以
    將第一級毒品海洛因置於香煙上，再以火點燃香煙；或將海
    洛因置放於注射針筒內，再以水稀釋注射等方式，平均每3
    、4 天施用一次，連續施用第一級毒品海洛因多次。嗣分別
    於(一)93年7 月3 日16時30分許，在高雄市小港區○○○路旁
    ，為警查獲；(二)93年8 月6 日15時40分許，在高雄縣林園鄉
    林家村「陸軍天雷營區○○○○○道路上，為警查獲，並扣
    得第一級毒品海洛因一包（含包裝袋，驗後淨重0.18公克、
    包裝重0.36公克）；(三)93年9 月1 日13時許，在高雄市○○
    區○○路、丹山二路口，為警查獲，並扣得殘有第一級毒品
    海洛因之注射針筒一支；(四)93年9 月6 日中午12時許，為警
    巡邏查獲，經採集其尿液送驗，因而查知上情；(五)93年12月
    7 日11時30分許，在高雄市小港區○○○路1 ─8 號前為警
    查獲。
三、案經高雄市政府警察局小港分局報告臺灣高雄地方法院檢察
    署檢察官偵查起訴及移送併案審理。
    理  由
一、本件被告甲○○所犯係死刑、無期徒刑、最輕本刑為三年以
    上有期徒刑以外之罪，其就被訴事實為有罪之陳述，經本院
    告知簡式審判程序之旨，並聽取公訴人及被告之意見後，裁
    定進行簡式審判程序，合先敘明。
二、上揭犯罪事實，業據被告於本院審理時坦白承認。而被告被
    查獲後，經採集其尿液送高雄市立凱旋醫院鑑驗，結果均呈
    嗎啡陽性反應（以GC／MS方式檢驗），有該醫院93年7 月12
    日、93年8 月23日、93年9 月16日、93年12月24日煙毒尿液
    檢驗成績書、濫用藥物尿液檢驗報告附卷可參。另扣案海洛
    因一包（含包裝袋，驗後淨重0.18公克，包裝重0.36公克）
    、殘有海洛因之注射針筒一支，經送驗後，確含有海洛因成
    分，亦有高雄醫學大學附設中和紀念醫院94年1 月4 日檢驗
    報告；法務部調查局93年9 月21日調科壹字第220017987 號
    鑑定通知書附卷可參。又被告前因施用毒品案件，經高雄地
    院以89年度毒聲字第438 號裁定送觀察、勒戒後，認有繼續
    施用毒品之傾向，再經同院以89年度毒聲字第1627號裁定送
    強制戒治，嗣經停止戒治（同院89年度毒聲字第5380號）、
    撤銷停止戒治程序（89年度毒聲字第9118號），於90年10月
    9 日強制戒治執行完畢而出監，並經臺灣高雄地方法院檢察
    署檢察官於90年11月14日，以90年度戒毒偵字第1233號處分
    書為不起訴處分等情，有臺灣高雄地方法院檢察署刑案資料
    查註紀錄表、臺灣高等法院被告前案紀錄表及臺灣高雄地方
    法院被告院內索引卡紀錄表可證，是被告於強制戒治執行完
    畢釋放後，五年內再犯本件毒品危害防制條例第10條之罪，
    堪以認定。綜上，被告之自白核與事實相符，是被告連續施
    用第一級毒品海洛因多次之犯行，堪以認定。
三、經查海洛因為毒品危害防制條例第2 條第2 項第1 款所稱之
    第一級毒品，被告施用上開毒品，核其所為，係違反毒品危
    害防制條例第10條第1 項施用第一級毒品罪。被告施用第一
    級毒品前持有第一級毒品之低度行為，應為其後施用毒品之
    高度行為所吸收，不另論罪。被告多次施用海洛因之犯行，
    時間緊接，方法相同，所犯又係構成要件相同之罪名，顯係
    基於概括之犯意反覆為之，應依連續犯之規定論以一罪，並
    依法加重刑。被告自93年7 月2 日起至同年8 月4 日止，自
    93年8 月6 日起至同年12月4 日止，在前揭處所施用第一級
    毒品海洛因之犯行，雖未據檢察官提起公訴，惟此部分與檢
    察官起訴經本院判決有罪部分有連續犯之裁判上一罪關係，
    本院自得一併審理。又被告前因違反肅清煙毒條例案件，經
    法院判處有期徒刑1 年8 月確定；又因竊盜案件，經法院判
    處有期徒刑10月確定，嗣上開二罪，經裁定定應執行有期徒
    刑2 年4 月，於89年6 月21日執行完畢等情，有前開紀錄表
    可參，其受有期徒刑執行完畢後，五年內再犯本件有期徒刑
    以上之罪，為累犯，應依刑法第47條之規定，加重其刑，並
    依法遞加之。
四、原審據以論處被告施用毒品罪刑，固非無見；惟查：被告自
    93年10月21日起至同年12月4 日止，連續施用毒品海洛因之
    犯行，原審未及審酌，自有未洽。檢察官執此提起上訴為有
    理由，自應由本院將原判決撤銷改判。審酌被告經觀察勒戒
    、強制戒治後，均未戒絕毒品，另再施用毒品，且於偵審中
    復為警查獲4 次，顯見其自制力不足，無法擺脫毒品，故應
    藉由刑罰之執行，以收教化之功能，並參以被告犯後坦承施
    用毒品犯行，被告所犯係自傷行為，尚未害及他人等一切情
    狀，量處如主文第2 項所示之刑，以資懲儆。至扣案之海洛
    因一包（含包裝袋，驗後淨重0.18公克，包裝重0.36公克）
    、殘有海洛因之注射針筒一支，經送驗後，確含有海洛因成
    分，此有高雄醫學大學附設中和紀念醫院、法務部調查局前
    開檢驗報告可考，其中海洛因一包，係屬毒品（包裝袋部分
    ，因與毒品難以析離，應一體視同毒品），又殘有海洛因之
    注射針筒一支，因其與毒品亦難以析離，自應一體視同毒品
    ，均應依毒品危害防制條例第18條第1 項前段，沒收銷燬之
    ；至於送驗耗損部分，因已滅失，爰不為沒收銷燬之諭知。
據上論結，應依刑事訴訟法第369 條第1 項前段、第364 條、第
273 條之1 第1 項、第299 條第1 項前段，毒品危害防制條例第
10條第1 項、第18條第1 項前段、刑法第11條、第56條、第47條
，判決如主文。
本案經檢察官郭振昌到庭執行職務。
中　　華　　民　　國　　94　　年　　3 　　月　　31　　日
                  刑事第八庭    審判長法  官  惠光霞
                                      法  官  洪慶鐘
                                      法  官  李淑惠
以上正本證明與原本無異。
如不服本判決應於收受本判決後10日內向本院提出上訴書狀，其
未敘述上訴理由者，並得於提起上訴後10日內向本院補提理由書
狀（均須按他造當事人之人數附繕本）「切勿逕送上級法院」。
中　　華　　民　　國　　94　　年　　3 　　月　　31　　日
　　　　　　　　　　　　　　　　　　　書記官  邱麗莉
附錄本件判決論罪科刑法條：
毒品危害防制條例第10條
施用第一級毒品者，處6 月以上5 年以下有期徒刑。
施用第二級毒品者，處3 年以下有期徒刑。
